臺灣彰化地方法院刑事判決
                                     109年度訴緝字第70號
公  訴  人  臺灣彰化地方法院檢察署檢察官
被      告  洪幸汝




上列被告因加重詐欺等案件，經檢察官提起公訴（106 年度偵字
第2423號）及移送併辦（臺灣臺中地方檢察署108 年度偵字第17
106 號），被告於本院準備程序中就被訴事實為有罪之陳述，經
本院合議庭裁定由受命法官獨任進行簡式審判程序，判決如下：
    主    文
洪幸汝犯附表「宣告刑及沒收」欄所示之罪，各處如該欄所示之
刑及沒收。應執行有期徒刑參年，沒收部分併執行之。
    犯罪事實
一、洪幸汝於民國（下同）105 年12月間，加入由李忠祐、李煥
    暉、阮宏志等人（已另案判決確定）合組之車手集團擔任車
    手，洪幸汝與該集團成年成員間均意圖為自己不法所有，利
    用彼此犯行，為達成犯罪計畫，共同基於詐欺取財之犯意聯
    絡，由阮宏志在微信通訊軟體之網路平台上，以化名「一個
    人的寂寞」之帳號與洪幸汝連繫，洪幸汝則提供其本人名義
    申辦之「台中商業銀行大雅分行帳號000-000000000000號」
    、「兆豐銀行潭子分行帳號000-00000000000 號」兩個帳戶
    ，供詐欺集團作為人頭帳戶，待有被害人因受騙而匯入上述
    帳戶後，洪幸汝再依從阮宏志等人之指示，以親至銀行臨櫃
    或在提款機取款之方式，將贓款領出。其所參與之各次犯行
    如下：
  ㈠上述詐騙集團之不詳成員於106 年1 月4 日、5 日（起訴書
    誤載為12日），以門號0000000000號電話撥打曹代喜所有之
    行動號電話，向曹代喜訛稱其為曹代喜之朋友，因需資金周
    轉，要向曹代喜借錢，致曹代喜陷入錯誤，遂依對方所求，
    於106 年1 月5 日下午2 時20分許，匯款新臺幣（下同）30
    萬元至洪幸汝之前述兆豐銀行帳戶內。隨後阮宏志、賴俊廷
    、李煥暉（均另案判決確定）即指示洪幸汝將贓款領出，並
    共同駕車載洪幸汝至彰化縣彰化市兆豐銀行領款，洪幸汝遂
    於同日下午3 時1 分，在該銀行臨櫃提領19萬元，再於同日
    下午3 時14分至16分，以附近提款機分4 次接續提領3 萬、
    3 萬、3 萬、2 萬（共又領取11萬元）。洪幸汝領取上述30
    萬元現金後，即交付予阮宏志等人處理。
  ㈡上述詐騙集團之不詳成員，復於106 年1 月8 日下午7 時31
    分許，以門號0000000000號電話撥打鄭錢錦珠家中電話，訛
    稱其為鄭錢錦珠兒子鄭人豪，因投資失利，亟需資金資助，
    致鄭錢錦珠陷入錯誤，遂先請丈夫鄭輝炯於106 年1 月9 日
    下午1 時28分許，匯款40萬元到洪幸汝所有之上述台中商業
    銀行帳戶內。隨後阮宏志、賴俊廷、李煥暉（另案判決確定
    ）即指示洪幸汝將贓款領出，並共同駕車載洪幸汝至台中商
    銀彰化分行取款。洪幸汝遂於同日下午2 時23分至該銀行臨
    櫃提領28萬元，復於同日下午2 時27分至29分，在台中商銀
    彰化分行提款機領款接續4 次各提領3 萬元，合計由提款機
    中領取12萬元之贓款。而鄭錢錦珠不知已遭詐欺，復於同日
    下午3 時26分許，親自匯款20萬元至洪幸汝上述台中商業銀
    行帳戶，隨後洪幸汝又依指示，於同日下午3 時54分（起訴
    書誤載為14時27分）在台中商銀彰化分行臨櫃提領20萬元。
    洪幸汝領取上述60萬元現金後，即交付予阮宏志等人處理。
    阮宏志隨後在彰化縣彰化市某處路邊，於車上交付以百分之
    5 計算之報酬合計45,000元予洪幸汝（此含領取被害人曹代
    喜所匯贓款30萬元之報酬15,000元，及領取被害人鄭錢錦珠
    夫婦所匯贓款60萬元之報酬3 萬元）。
  ㈢詐欺集團之不詳成員又於106 年1 月9 日下午9 時3 分許，
    致電向魏敬訓佯稱，魏敬訓先前在網路購物時，因工作人員
    簽錯訂單，變成分期約定轉帳，其帳戶將被連續扣款12次，
    必須依指示方式操作自動櫃員機始能取消云云，致魏敬訓陷
    於錯誤，遂依指示，於106 年1 月10日10時58分許，在新竹
    縣○○市○○街000 號之全家便利超商內，以自動櫃員機跨
    行匯款方式，自其名下之彰化商業銀行之帳戶匯款新臺幣（
    下同) 411,012 元（移送併辦意旨書誤載為411,112 元) 至
    洪幸汝上述兆豐銀行的帳戶內。隨後阮宏志、賴俊廷、李煥
    暉（另案判決確定）即指示洪幸汝將贓款領出。洪幸汝遂依
    指示，於同日11時57分許前往位於彰化市之兆豐銀行臨櫃提
    領386,000 元，接著自12時44分起，又接續在台中市西屯區
    新光三越百貨公司之提款機領取2 萬元及5 千元，合計領取
    411,000 元。洪幸汝取得上述款項後，並未交付阮宏志等人
    ，並將此次犯罪所得據為己用。
二、案經彰化縣警察局移送臺灣彰化地方檢察署檢察官偵查起訴
    ，及經嘉義縣警察局民雄分局報請臺灣嘉義地方檢察署呈請
    臺灣高等檢察署檢察長核轉臺灣臺中地方檢察署檢察官移送
    併辦。
    理  由
一、證據能力及程序說明：
  ㈠供述證據部分：
    按簡式審判程序之證據調查，不受第159 條第1 項之限制，
    刑事訴訟法第273 條之2 定有明文，是於行簡式審判程序之
    案件，被告以外之人於審判外之陳述，除有其他不得作為證
    據之法定事由外，應認具有證據能力。本判決所援引被告以
    外之人於審判外之陳述，因本案採行簡式審判程序，復無其
    他不得作為證據之法定事由，依上說明，應認均具有證據能
    力。
  ㈡非供述證據部分：
    卷內所存經本院引用為證據之非供述證據部分，與本案待證
    事實間均具有關連性，且無證據證明係公務員違背法定程序
    所取得，是依刑事訴訟法第158 條之4 之反面解釋，自有證
    據能力。
  ㈢按同一案件繫屬於有管轄權之數法院者，由繫屬在先之法院
    審判之，此觀刑事訴訟法第8 條前段定有明文。本案係由臺
    灣彰化地方檢察署檢察官以106 年度偵字第2423號起訴書提
    起公訴，並於106 年5 月5 日繫屬於本院（案號：106 年度
    訴字第510 號，收文日期見本院卷第1 頁之收案章）。觀諸
    起訴書犯罪事實欄已記載被告洪幸汝（下稱被告）提領被害
    人曹代喜、鄭錢錦珠夫婦、魏敬訓遭詐騙之金錢等行為（惟
    起訴書「犯罪事實」欄就部分被害人遭詐騙之日期、匯款時
    間、被告領款時間之記載錯誤，且漏載被害人魏敬訓遭詐騙
    之經過，惟均經檢察官予以更正，檢察官另就起訴書誤引用
    之「侵占」罪名一併更正刪除，見本院訴緝卷第139 至144
    頁、第261 至262 頁）。按同一案件之一部分經提起公訴，
    則效力及於全部。前揭起訴書既已載明被告提領上述3 位被
    害人所匯款項之犯行，起訴效力自及於全部詐騙犯罪事實。
    而本案起訴後，臺灣台南地方檢察署檢察官復於106 年5 月
    17日就被告所犯同一案件提起公訴（起訴案號：106 年度偵
    字第5324、1055、1947、2389、2390、2392、2539、3563、
    3641、4188、5118、6055號，見本院訴緝卷第202 至217 頁
    ），並經臺灣臺南地方法院以106 年度原訴字第9 號受理在
    案，亦有臺灣高等法院被告全國前案紀錄表在卷可稽。而本
    院既為繫屬在先之法院，依前揭法律規定，自應由本院審判
    之。然臺灣臺南地方法院疏未查明上情，並於110 年1 月28
    日，就繫屬在後之案件為實體判決（見本院訴緝卷第164 頁
    所附110 年度訴緝字第1 號刑事判決）。復查該案業經被告
    提起訴上訴，目前尚未確定，此有本院110 年3 月18日公務
    電話紀錄在卷可參。則同一案件既尚未判決確定，仍應由繫
    屬在先之本院為實體判決，先予指明。
二、認定犯罪事實所憑之證據及理由：上揭犯罪事實，業據被告
    於警詢、偵查及本院準備、簡式審判程序中均坦承不諱，並
    有被害人曹代喜之警詢筆錄（彰警卷第9 至10頁）、被害人
    鄭錢錦珠之警詢筆錄（彰警卷第13至14頁）、被害人魏敬訓
    之警詢筆錄（嘉警卷第72頁）、被害人魏敬訓提供之ATM 匯
    款明細表（嘉警卷第78頁）、被告取款時所簽寫之台中商業
    銀行存摺存款取款憑條（彰警卷第17頁）、被告於106 年1 
    月9 日在台中商銀彰化分行櫃檯提款畫面翻拍照片（彰警卷
    第18至20頁）、被告指認共犯之犯罪嫌疑人紀錄表（彰警卷
    第21至23頁）、台中商業商業銀行函及檢送之被告帳戶開戶
    資料及交易明細（偵2423卷第32至34頁）、兆豐國際商業銀
    行函及檢送被告帳戶之交易明細查詢表（偵2423卷第38至40
    頁、嘉警卷第97至98頁）、財金資訊股份有限公司提供之被
    告帳戶跨行交易資料（本院訴緝卷第154 至161 頁）、臺灣
    臺中地方法院檢察署檢察官105 年度偵字第17757 號不起訴
    處分書（此為被告之前案，見本院訴緝卷第224 頁）、臺灣
    高等法院臺南分院107 年上訴字第152 號刑事判決（此為共
    犯李忠祐等人之刑事判決，見本院卷第277 至284 頁）在卷
    可稽，足證被告自白與事實相符。本案事證明確，被告犯行
    堪以認定。
三、論罪科刑：
  ㈠核被告為，係犯刑法第339 條之4 第1 項第2 款之三人以上
    共同詐欺取財罪（起訴書誤載被告另涉侵占罪名之部分，業
    經檢察官更正刪除，見本院卷第261至262頁）。
  ㈡被告與另案經判決確定之阮宏志、賴俊廷、李煥暉及其他所
    屬詐騙犯罪組織成年成員間，以犯罪事實欄所載方式向被害
    人等人詐取財物，就加重詐欺取財及洗錢犯行之實行，顯具
    犯意聯絡及行為分擔，應論以共同正犯。
  ㈢罪數：
    ⑴被告與系爭詐欺集團成員詐欺被害人鄭錢錦珠夫婦之財物
      ，使被害人鄭錢錦珠夫婦多次匯款，或於被害人曹代喜、
      鄭錢錦珠夫婦、魏敬訓匯款後，由被告接續、分次將贓款
      領出，均係為達到詐欺取財之目的，而侵害同一被害人之
      財產法益，各行為之獨立性均極為薄弱，難以強行分開，
      依一般社會健全觀念，應就該詐欺集團成員與被告針對同
      一被害人之多次詐欺行為或取款行為，視為數個舉動之接
      續施行，合為包括之一行為予以評價，應各論以接續犯之
      一罪。
    ⑵被告所為如犯罪事實欄一之㈠、㈡、㈢所載詐取被害人曹代喜
      、鄭錢錦珠夫婦、魏敬訓財物之犯行，犯意各別，行為互
      殊，應分論併罰。
  ㈣爰審酌被告正值青年，不思依循正途獲取穩定經濟收入，竟
    貪圖不法錢財，參加詐欺集團並擔任提領贓款之車手，因此
    獲取鉅額報酬，價值觀念顯有偏差，所為殊值非難；又考量
    被告犯後有上述自白情形，然逃匿多年後，始自大陸返國歸
    案，迄今未與被害人達成和解或賠償損害；再佐以其加入系
    爭詐欺集團之時間、擔任之角色、本案參與情形及所獲得報
    酬之多寡等犯罪情節，兼衡其自述高中肄業之智識程度、家
    庭狀況（詳見本院訴緝卷第277 頁）等一切情狀，分別量處
    如附表「宣告刑及沒收」欄所示之刑，並衡酌其所犯各罪侵
    害法益之異同、對侵害法益之加重效應及時間、空間之密接
    程度，而為整體評價後，定應執行刑如主文所示。
四、關於沒收：
  ㈠按犯罪所得，屬於犯罪行為人者，沒收之，於全部或一部不
    能沒收或不宜執行沒收時，追徵其價額，刑法第38條之1 第
    1 項前段、第3 項定有明文。
  ㈡被告於109 年1 月9 日從台中商銀彰化分行領出贓款後不久
    ，即取得共犯阮宏志所交付以百分之5 計算之報酬合計45,0
    00元（此含領取被害人曹代喜所匯贓款30萬元之報酬15,000
    元，及領取被害人鄭錢錦珠夫婦所匯贓款60萬元之報酬3 萬
    元），另於翌日（10日）領取被害人魏敬訓所匯之贓款合計
    411,000 元，事後被告並未交付阮宏志等人，並將此次犯罪
    所得據為己用等情，均經被告於本院審理時陳述在卷（本院
    訴緝卷第271 至272 頁），上述此犯罪所得應分別依法宣告
    沒收，於全部或一部不能沒收或不宜執行沒收時，追徵其價
    額。
據上論斷，應依刑事訴訟法第273 條之1 第1 項、第299 條第1
項前段，判決如主文。
本案經檢察官施教文提起公訴，檢察官洪淑姿移送併辦，檢察官
陳昭蓉到庭執行職務。
中　　華　　民　　國　　110 　年　　3 　　月　　19　　日
                  刑事第七庭    法   官 黃玉齡
以上正本證明與原本無異。
如不服本判決應於收受判決後20日內向本院提出上訴書狀，並應
敘述具體理由。其未敘述上訴理由者，應於上訴期間屆滿後20日
內向本院補提理由書（均須按他造當事人之人數附繕本），切勿
逕送上級法院。
告訴人或被害人對於判決如有不服具備理由請求檢察官上訴者，
其上訴期間之計算係以檢察官收受判決正本之日期為準。
中　　華　　民　　國　　110 　年　　3 　　月　　19　　日
                                 書記官 游峻弦
附錄論罪科刑法條：
中華民國刑法第339條之4
犯第 339 條詐欺罪而有下列情形之一者，處 1 年以上 7 年以
下有期徒刑，得併科 1 百萬元以下罰金：
一、冒用政府機關或公務員名義犯之。
二、三人以上共同犯之。
三、以廣播電視、電子通訊、網際網路或其他媒體等傳播工具，
    對公眾散布而犯之。
前項之未遂犯罰之。

【附表】

編 號   對應之犯罪事實          宣告刑及沒收   一 犯罪事實欄一之㈠ 洪幸汝犯三人以上共同詐欺取財罪，處有期徒刑壹年伍月。未扣案之犯罪所得新臺幣壹萬伍仟元沒收，於全部或一部不能沒收時，追徵其價額。   二 犯罪事實欄一之㈡ 洪幸汝犯三人以上共同詐欺取財罪，處有期徒刑壹年拾月。未扣案之犯罪所得新臺幣參萬元沒收，於全部或一部不能沒收時，追徵其價額。   三 犯罪事實欄一之㈢ 洪幸汝犯三人以上共同詐欺取財罪，處有期徒刑貳年。未扣案之犯罪所得新臺幣肆拾壹萬壹仟元沒收，於全部或一部不能沒收時，追徵其價額。